【裁判字號】    90,易,112
【裁判日期】    900329
【裁判案由】    贓物
【裁判全文】
臺灣苗栗地方法院刑事判決                            九十年度易字第一一二號
    公  訴  人  臺灣苗栗地方法院檢察署檢察官
    被      告  乙○○
右列被告因贓物案件，經檢察官提起公訴（八十九年度偵字第五二０二號），本院判
決如左：
    主  文
乙○○收受贓物，累犯，處拘役伍拾日，如易科罰金，以參佰元折算壹日。
    事  實
一、乙○○前曾於民國八十六年間因違反麻醉藥品管理條例案件，經臺灣新竹地方法
    院判處有期徒刑四月，如易科罰金以三百元折算一日確定，甫於同年四月二十八
    日易科罰金執行完畢，猶不知悔改，明知年籍不詳之男子所交付原為甲○○所有
    ，而於八十九年十二月七日上午十一時許，在苗栗縣苗栗市○○路六十二巷口，
    連同皮包、金融卡等物，遭二名年籍不詳之男子所搶走之ＮＯＫＩＡ牌行動電話
    一支，係來路不明之贓物，竟基於收受贓物之犯意，於同年十二月間某日晚上八
    時許，在苗栗縣苗栗市○○街真善美戲院收受上開行動電話贓物，並將原有灰色
    外殼更易為藍綠色，供己使用，嗣經警於同年月二十一日下午三時許，在苗栗縣
    公館鄉五谷村二三六之二號四樓查獲，並起出上開行動電話，始查悉上情。
二、案經苗栗縣警察局苗栗分局報請臺灣苗栗地方法院檢察署檢察官偵查起訴。
    理  由
一、訊據被告乙○○坦承右揭收受贓物之犯罪事實不諱，核與被害人甲○○指述本案
    ＮＯＫＩＡ牌行動電話一支，係於八十九年十二月七日上午十一時許，在苗栗縣
    苗栗市○○路六十二巷口，連同皮包、金融卡等物，遭二名年籍不詳之男子所搶
    走，領回時外殼已遭更換為草綠色之情節相符，參以被告自承年籍不詳之男子交
    付行動電話時，有告知：該手機係其打電動玩具時，見在旁客人忘了帶走而取等
    語及將該行動電話原有灰色外殼更易為藍綠色，供己使用等情，益徵其有贓物之
    認識甚明。至被告雖辯稱：上開扣案之行動電話，係其向謝標志所借得云云。惟
    查，經檢察官當庭命被告與謝標志對質，而謝標志均堅決否認有交付上開行動電
    話之事實，且搜索謝標志住處時，亦未見被害人甲○○遭搶之贓物，是被告所辯
    ，無非卸責之詞，不足採信。此外，並有ＮＯＫＩＡ牌行動電話一支之贓物認領
    保管單一紙、照片二幀及行動電話序號一紙附卷可稽，事證明確，被告犯行洵堪
    認定。
二、核被告所為，係犯刑法第三百四十九條第一項之收受贓物罪，被告前於八十六年
    間因違反麻醉藥品管理條例案件，經臺灣新竹地方法院判處有期徒刑四月，如易
    科罰金以三百元折算一日確定，甫於同年四月二十八日易科罰金執行完畢，此有
    台灣苗栗地方法院檢察署刑案資料查註記錄表及臺灣高等法院被告全國前案紀錄
    表各一份在卷可稽，其於五年以內再犯本案有期徒刑以上之罪，係屬累犯，依法
    應加重其刑。爰審酌被告因圖一時便利，向人收受該行動電話之犯罪動機，其惡
    性並非重大，及其手段、該物業已返還被害人所生之危害尚小及犯罪後態度良好
    等一切情狀，量處如主文所示之刑，並諭知易科罰金之折算標準，以資懲儆。
據上論斷，應依刑事訴訟法第二百九十九條第一項前段，刑法第三百四十九條第一項
、第四十七條、第四十一條，罰金罰鍰提高標準條例第一條前段、第二項，判決如主
文。
本案經檢察官陳佞如到庭執行職務
中      華      民      國    九十    年      三      月     二十九     日
                        臺灣苗栗地方法院刑事第二庭
                                      法  官  黃  賢  婷
右正本證明與原本無異。
如不服本判決，應於判決送達後十日內向本院提出上訴狀( 應附繕本 )，上訴於
臺灣高等法院台中分院。
                                      書記官  李  學  詩
中      華      民      國    九十    年      三      月     二十九     日
附錄論罪科刑法條：
刑法第三百四十九條第一項
收受贓物者，處三年以下有期徒刑、拘役或五百元以下罰金。


司法院資訊處製作；財團法人民間司法改革基金會備份。
